最高法院刑事判決　　　　　　一○○年度台上字第六二五五號
上　訴　人　張家興
上列上訴人因違反槍砲彈藥刀械管制條例等罪案件，不服台灣高
等法院中華民國一○○年八月三十日第二審判決（一○○年度上
訴字第一一九五號，起訴案號：台灣板橋地方法院檢察署九十九
年度偵字第一六一七二號），提起上訴，本院判決如下：
    主  文
上訴駁回。
    理  由
一、違反槍砲彈藥刀械管制條例部分：
按刑事訴訟法第三百七十七條規定，上訴於第三審法院，非以判
決違背法令為理由，不得為之。是提起第三審上訴，應以原判決
違背法令為理由，係屬法定要件。如果上訴理由書狀並未依據卷
內訴訟資料，具體指摘原判決不適用何種法則或如何適用不當，
或所指摘原判決違法情事，顯與法律規定得為第三審上訴理由之
違法情形，不相適合時，均應認其上訴為不合法律上之程式，予
以駁回。又原判決究有無違法，與上訴是否以違法為理由係屬兩
事。本件原審經審理結果，認上訴人張家興違反槍砲彈藥刀械管
制條例部分犯行明確，因而維持第一審依想像競合犯從一重論處
上訴人犯非法持有手槍罪（累犯）罪刑之判決，駁回上訴人在第
二審對此部分之上訴，已綜核全部卷證資料，詳加斟酌論斷，敘
明其所憑之證據及認定之理由。從形式上觀察，並無違法情形存
在。而刑法第五十九條之酌量減輕其刑，必須犯罪另有特殊之原
因與環境等，在客觀上足以引起一般同情，認為即予宣告法定最
低度刑期猶嫌過重者，始有其適用。至行為人犯罪之動機、目的
、犯罪之手段、犯罪後所生之損害、犯罪後之態度等，僅屬得於
法定刑內審酌量刑之事項，非酌量減輕之理由。原判決以上訴人
雖未持扣案槍、彈另犯他罪，且持有時間尚短，惟因槍、彈對於
社會治安之危害甚大，上訴人同時持有強大殺傷力之制式手槍及
子彈八顆，就其犯罪情狀以觀，顯係漠視法紀，尚非一時失慮致
罹刑章，客觀上難以引起一般人之同情，其犯罪情狀，並無任何
情堪憫恕或特別可原之處，認無刑法第五十九條之適用，詳予論
敘說明，俱有卷存證據資料可資覆按，核無不合。上訴意旨仍執
前詞指摘原判決理由欠備，係就原判決已經調查說明事項，任指
為違法，難認與法律所規定得提起第三審上訴之理由相適合。另
量刑之輕重，係屬事實審法院得依職權自由裁量之事項，不受檢
察官求處刑度之拘束，苟於量刑時，已以行為人之責任為基礎，
並斟酌刑法第五十七條各款所列情狀，而未逾越法定範圍，又未
濫用其職權，即不得遽指為違法。原判決已依上揭規定，審酌上
訴人之犯後態度、犯罪動機、目的、手段、持有制式手槍、子彈
之時間、家庭情形、生活狀況、智識程度等一切情狀，予以綜合
考量，認第一審法院對上訴人所為刑之量定，既未逾越法定刑度
，又未濫用自由裁量之權限，而駁回其第二審之上訴，核無判決
理由不備之違法。上訴意旨未具體指摘原判決此部分科刑有何違
背法令，僅憑其主觀之見解謂：檢察官在認上訴人非自首之情況
下，就其非法持有手槍罪部分係求處有期徒刑五年二月，乃法院
既認上訴人係自首，應依法減輕其刑，猶量處有期徒刑四年四月
，核屬過重云云，而對原判決科刑輕重予以爭執，係就原審採證
認事及量刑職權之適法行使，任意指摘，難認係合法之第三審上
訴理由。至其餘上訴意旨，對原判決究竟如何違背法令，未依卷
內訴訟資料為具體之表明，徒憑己意，就屬原審職權之適法行使
，及原判決已經調查說明事項，任意指摘為違法，或重為單純事
實上之爭辯，均不足據以辨認原判決已具備違背法令之形式要件
。綜上所述，應認本件此部分之上訴不合法律上之程式，予以駁
回。
二、違反毒品危害防制條例部分：
按刑事訴訟法第三百七十六條所列各罪之案件，經第二審判決者
，不得上訴於第三審法院，為該法條所明定。本件上訴人違反毒
品危害防制條例部分，原判決維持第一審判決依毒品危害防制條
例第十一條第二項論處上訴人持有第二級毒品（累犯）罪刑，又
依上開條例第十一條第五項論處上訴人持有第三級毒品，純質淨
重二十公克以上（累犯）罪刑之判決，駁回上訴人此二部分在第
二審之上訴。因上開犯罪俱屬刑事訴訟法第三百七十六條第一款
之案件。依首開說明，此二部分既經第二審判決，自不得上訴於
第三審法院，上訴人對之猶提起上訴，顯為法所不許，應併予駁
回。
據上論結，應依刑事訴訟法第三百九十五條前段，判決如主文。
中    華    民    國  一○○  年   十一   月    十    日
                      最高法院刑事第一庭
                          審判長法官  張  淳  淙  
                                法官  劉  介  民  
                                法官  蔡  彩  貞  
                                法官  許  錦  印  
                                法官  林  瑞  斌  
本件正本證明與原本無異
                                      書  記  官  
中    華    民    國  一○○  年   十一   月   十五   日
                                                       s